qu-BO-0.02-0/qu-BO-affix-ispell-0.02-0.txt
	Y	>	-Y,NAYCHU
	Y	>	-Y,NAYKICHU
	Y	>	-Y,NANCHU
	Y	>	-Y,NANCHEJCHU
	Y	>	-Y,NAYKUCHU
	Y	>	-Y,NAYKICHEJCHU
	Y	>	-Y,NANKUCHU

	# subjuntivo a mí
	Y	>	-Y,NAWAYKICHU
	Y	>	-Y,NAWANCHU
	Y	>	-Y,NAWAYKICHEJCHU
	Y	>	-Y,NAWANKUCHU

	# subjuntivo a nosotros
	Y	>	-Y,NAWANCHEJCHU
	Y	>	-Y,NAWAYKUCHU

	# subjuntivo a tí,"na" primero
	Y	>	-Y,NASUYCHU
	Y	>	-Y,NASUNCHU
	Y	>	-Y,NASUYKUCHU
	Y	>	-Y,NASUNKUCHU

	# subjuntivo a tí, "su" primero
	Y	>	-Y,SUNAYCHU
	Y	>	-Y,SUNANCHU
	Y	>	-Y,SUNAYKUCHU
	Y	>	-Y,SUNANKUCHU

	# subjuntivo a uds, "na" primero
	Y	>	-Y,NASUYKICHEJCHU

	# subjuntivo a uds, "su" primero
	Y	>	-Y,SUNAYKICHEJCHU

	# participio pasado
	Y	>	-Y,SQACHU

	# infinitivo personal
	Y	>	-Y,SQAYCHU
			# SQAYKI			# vea plusperf.
	Y	>	-Y,SQANCHU
			# SQANCHEJ		# vea plusperf.
			# SQAYKU	# vea plusperf.
	Y	>	-Y,SQAYKICHEJCHU
			# SQANKU	# vea plusperf.

	# infinitivo personal a mí
	Y	>	-Y,WASQAYKICHU
	Y	>	-Y,WASQANCHU
	Y	>	-Y,WASQAYKICHEJCHU
			# WASQANKU		# vea plusperf.

	# infinitivo personal a nosotros
			# WASQANCHEJ	# vea plusperf.
			# WASQAYKU		# vea plusperf.

	# infinitivo personal a tí
	Y	>	-Y,SUSQAYCHU
	Y	>	-Y,SUSQANCHU
			# SUSQAYKU		# vea plusperf.
			# SUSQANKU		# vea plusperf.

	# infinitivo personal a Uds.
	Y	>	-Y,SUSQAYKICHEJCHU

	# participio presente
	Y	>	-Y,SPACHU

	# participio presente a mí
	Y	>	-Y,WASPACHU
	# participio presente a tí
	Y	>	-Y,SUSPACHU

	# participio presente personal
	I Y	>	-IY,EJTIYCHU
	U Y	>	-UY,OJTIYCHU
	[^IU] Y	>	-Y,JTIYCHU
	I Y	>	-IY,EJTIYKICHU
	U Y	>	-UY,OJTIYKICHU
	[^IU] Y	>	-Y,JTIYKICHU
	I Y	>	-IY,EJTINCHU
	U Y	>	-UY,OJTINCHU
	[^IU] Y	>	-Y,JTINCHU
	I Y	>	-IY,EJTINCHEJCHU
	U Y	>	-UY,OJTINCHEJCHU
	[^IU] Y	>	-Y,JTINCHEJCHU
	I Y	>	-IY,EJTIYKUCHU
	U Y	>	-UY,OJTIYKUCHU
	[^IU] Y	>	-Y,JTIYKUCHU
	I Y	>	-IY,EJTIYKICHEJCHU
	U Y	>	-UY,OJTIYKICHEJCHU
	[^IU] Y	>	-Y,JTIYKICHEJCHU
	I Y	>	-IY,EJTINKUCHU
	U Y	>	-UY,OJTINKUCHU
	[^IU] Y	>	-Y,JTINKUCHU

	# participio presente personal a mí
	Y	>	-Y,WAJTIYKICHU
	Y	>	-Y,WAJTINCHU
	Y	>	-Y,WAJTIYKICHEJCHU
	Y	>	-Y,WAJTINKUCHU

	# participio presente personal a nosotros
	Y	>	-Y,WAJTINCHEJCHU
	Y	>	-Y,WAJTIYKUCHU

	# participio presente personal a tí
	Y	>	-Y,SOJTIYCHU
	Y	>	-Y,SOJTINCHU
	Y	>	-Y,SOJTIYKUCHU
	Y	>	-Y,SOJTINKUCHU

	# participio presente personal a Uds.
	Y	>	-Y,SOJTIYKICHEJCHU

	# participio activo
	I Y	>	-IY,EJCHU
	U Y	>	-UY,OJCHU
	[^IU] Y	>	-Y,JCHU

	# participio activo a mí
	Y	>	-Y,WAJCHU

	# participio activo a tí
	Y	>	-Y,SOJCHU

# verbos progresivos con sufijo -chu
# con progresivo -sa
	# indicativo presente progresivo
	Y	>	-Y,SANICHU
	Y	>	-Y,SANKICHU
	Y	>	-Y,SANCHU
	Y	>	-Y,SANCHEJCHU
	Y	>	-Y,SAYKUCHU
	Y	>	-Y,SANKICHEJCHU
	Y	>	-Y,SANKUCHU

	# indicativo presente a mí, -wa después
	Y	>	-Y,SAWANKICHU
	Y	>	-Y,SAWANCHU
	Y	>	-Y,SAWANKICHEJCHU
	Y	>	-Y,SAWANKUCHU

	# indicativo presente a mí, -wa primero
	Y	>	-Y,WASANKICHU
	Y	>	-Y,WASANCHU
	Y	>	-Y,WASANKICHEJCHU
	Y	>	-Y,WASANKUCHU

	# indicativo presente progresivo a nosotros, -wa después
	Y	>	-Y,SAWANCHEJCHU
	Y	>	-Y,SAWAYKUCHU

	# indicativo presente progresivo a nosotros, -wa primero
	Y	>	-Y,WASANCHEJCHU
	Y	>	-Y,WASAYKUCHU
	
	# indicativo presente a tí
	Y	>	-Y,SAYKICHU
	Y	>	-Y,SASUNKICHU
	Y	>	-Y,SASUYKUCHU
	Y	>	-Y,SASUNKUCHU

	# indicativo presente a uds.
	Y	>	-Y,SAYKICHEJCHU
	Y	>	-Y,SASUNKICHEJCHU
	
	# futuro
	Y	>	-Y,SASAJCHU
	Y	>	-Y,SANGACHU
	Y	>	-Y,SASUNCHEJCHU
	Y	>	-Y,SASQAYKUCHU
	Y	>	-Y,SASAYKUCHU
	Y	>	-Y,SASAJKUCHU
	Y	>	-Y,SANQANKUCHU
	
	# futuro a mí, -wa después
	Y	>	-Y,SAWANQACHU
	Y	>	-Y,SAWANQANKUCHU
	
	# futuro a mí, -wa primero
	Y	>	-Y,WASANQACHU
	Y	>	-Y,WASANQANKUCHU
	
	# futuro a nosotros, -wa después
	Y	>	-Y,SAWASUNCHEJCHU
	Y	>	-Y,SAWASQAYKUCHU
	Y	>	-Y,SAWASAYKUCHU
	Y	>	-Y,SAWASAJKUCHU
	
	# futuro a nosotros, -wa primero
	Y	>	-Y,WASASUNCHEJCHU
	Y	>	-Y,WASASQAYKUCHU
	Y	>	-Y,WASASAYKUCHU
	Y	>	-Y,WASASAJKUCHU
	
	# futuro a tí
	Y	>	-Y,SASQAYKICHU
	Y	>	-Y,SASONQACHU
	Y	>	-Y,SASUSQAYKUCHU
	Y	>	-Y,SASUSAYKUCHU
	Y	>	-Y,SASUSAJKUCHU
	Y	>	-Y,SASONQANKUCHU
	
	# futuro a uds.
	Y	>	-Y,SASQAYKICHEJCHU
	Y	>	-Y,SASONQACHEJCHU
	
	# perfecto
	Y	>	-Y,SARQANICHU
	Y	>	-Y,SARQANKICHU
	Y	>	-Y,SARQACHU
	Y	>	-Y,SARQANCHEJCHU
	Y	>	-Y,SARQAYKUCHU
	Y	>	-Y,SARQANKICHEJCHU
	Y	>	-Y,SARQANKUCHU

	# perfecto a mí, -wa después
	Y	>	-Y,SAWARQANKICHU
	Y	>	-Y,SAWARQACHU
	Y	>	-Y,SAWARQANKICHEJCHU
	Y	>	-Y,SAWARQANKUCHU

	# perfecto a mí, -wa primero
	Y	>	-Y,WASARQANKICHU
	Y	>	-Y,WASARQACHU
	Y	>	-Y,WASARQANKICHEJCHU
	Y	>	-Y,WASARQANKUCHU
	
	# perfecto a nosotros, -wa después
	Y	>	-Y,SAWARQANCHEJCHU
	Y	>	-Y,SAWARQAYKUCHU
	
	# perfecto a nosotros, -wa primero
	Y	>	-Y,WASARQANCHEJCHU
	Y	>	-Y,WASARQAYKUCHU

	# perfecto a tí
	Y	>	-Y,SARQAYKICHU
	Y	>	-Y,SASORQACHU
	Y	>	-Y,SASORQAYKUCHU
	Y	>	-Y,SASORQANKUCHU
	
	# perfecto a uds
	Y	>	-Y,SARQAYKICHEJCHU
	Y	>	-Y,SASORQACHEJCHU
	
	# pluscuamperfecto
	Y	>	-Y,SASQANICHU
	Y	>	-Y,SASQANKICHU
	Y	>	-Y,SASQANCHEJCHU
	Y	>	-Y,SASQAYKUCHU
	Y	>	-Y,SASQANKICHEJCHU
	Y	>	-Y,SASQANKUCHU
	
	# pluscuamperfecto a mí, -wa después
	Y	>	-Y,SAWASQANKICHU
	Y	>	-Y,SAWASQACHU
	Y	>	-Y,SAWASQANKICHEJCHU
	Y	>	-Y,SAWASQANKUCHU

	# pluscuamperfecto a mí, -wa primero
	Y	>	-Y,WASASQANKICHU
	Y	>	-Y,WASASQACHU
	Y	>	-Y,WASASQANKICHEJCHU
	Y	>	-Y,WASASQANKUCHU

	# pluscuamperfecto a nosotros, -wa después
	Y	>	-Y,SAWASQANCHEJCHU
	Y	>	-Y,SAWASQAYKUCHU

	# pluscuamperfecto a nosotros, -wa primero
	Y	>	-Y,WASASQANCHEJCHU
	Y	>	-Y,WASASQAYKUCHU


	# pluscuamperfecto a tí
	Y	>	-Y,SASQAYKICHU
	Y	>	-Y,SASUSQACHU
	Y	>	-Y,SASUSQAYKUCHU
	Y	>	-Y,SASUSQANKUCHU

	# pluscuamperfecto a uds.
	Y	>	-Y,SASQAYKICHEJCHU
	Y	>	-Y,SASUSQACHEJCHU

	# imperativo
	Y	>	-Y,SAYCHUNCHU
	Y	>	-Y,SASUNYCHEJCHU
	Y	>	-Y,SACHUNKUCHU

	# imperativo a mí, -wa después
	Y	>	-Y,SAWAYCHU
	Y	>	-Y,SAWACHUNCHU
	Y	>	-Y,SAWAYCHEJCHU
	Y	>	-Y,SAWACHUNKUCHU

	# imperativo a mí, -wa primero
	Y	>	-Y,WASAYCHU
	Y	>	-Y,WASACHUNCHU
	Y	>	-Y,WASAYCHEJCHU
	Y	>	-Y,WASACHUNKUCHU

	# imperativo a nosotros, -wa después
	Y	>	-Y,SAWASUNCHU
	Y	>	-Y,SAWAYKUCHU

	# imperativo a nosotros, -wa primero
	Y	>	-Y,WASASUNCHU
	Y	>	-Y,WASAYKUCHU

	# imperativo a tí
	Y	>	-Y,SASUCHUNCHU
	Y	>	-Y,SASUCHUNKUCHU

	# condicional
	Y	>	-Y,SAYMANCHU
	Y	>	-Y,SAWAJCHU
	Y	>	-Y,SANKIMANCHU
	Y	>	-Y,SANMANCHU
	Y	>	-Y,SASUNMANCHU
	Y	>	-Y,SASUNCHEJMANCHU
	Y	>	-Y,SAYKUMANCHU
	Y	>	-Y,SAWAJCHEJCHU
	Y	>	-Y,SANKICHEJMANCHU
	Y	>	-Y,SANKUMANCHU

	# condicional a mí, -wa después
	Y	>	-Y,SAWANKIMANCHU
	Y	>	-Y,SAWANMANCHU
	Y	>	-Y,SAWANKICHEJMANCHU
	Y	>	-Y,SAWANKUMANCHU

	# condicional a mí, -wa primero
	Y	>	-Y,WASANKIMANCHU
	Y	>	-Y,WASANMANCHU
	Y	>	-Y,WASANKICHEJMANCHU
	Y	>	-Y,WASANKUMANCHU
	# condicional a nosotros, -wa después
	Y	>	-Y,SAWANCHEJMANCHU
	Y	>	-Y,SAWAYKUMANCHU

	# condicional a nosotros, -wa primero
	Y	>	-Y,WASANCHEJMANCHU
	Y	>	-Y,WASAYKUMANCHU

	# condicional a tí
	Y	>	-Y,SAYKIMANCHU
	Y	>	-Y,SASUNKIMANCHU
	Y	>	-Y,SASUYKUMANCHU
	Y	>	-Y,SASUNKUMANCHU

	# condicional a uds
	Y	>	-Y,SAYKICHEJMANCHU
	Y	>	-Y,SASUNKICHEJMANCHU

	# subjuntivo
	Y	>	-Y,SANACHU
	Y	>	-Y,SANAYCHU
	Y	>	-Y,SANAYKICHU
	Y	>	-Y,SANANCHU
	Y	>	-Y,SANANCHEJCHU
	Y	>	-Y,SANAYKUCHU
	Y	>	-Y,SANAYKICHEJCHU
	Y	>	-Y,SANANKU

	# subjuntivo a mí, -wa después
	Y	>	-Y,SANAWAYKICHU
	Y	>	-Y,SANAWANCHU
	Y	>	-Y,SANAWAYKICHEJCHU
	Y	>	-Y,SANAWANKUCHU

	# subjuntivo a mí, -wa primero
	Y	>	-Y,WASANAYKICHU
	Y	>	-Y,WASANANCHU
	Y	>	-Y,WASANAYKICHEJCHU
	Y	>	-Y,WASANANKUCHU

	# subjuntivo a nosotros, -wa después
	Y	>	-Y,SANAWANCHEJCHU
	Y	>	-Y,SANAWAYKUCHU

	# subjuntivo a nosotros, -wa primero
	Y	>	-Y,WASANANCHEJCHU
	Y	>	-Y,WASANAYKUCHU

	# subjuntivo a tí,"na" primero
	Y	>	-Y,SANASUYCHU
	Y	>	-Y,SANASUNCHU
	Y	>	-Y,SANASUYKUCHU
	Y	>	-Y,SANASUNKUCHU

	# subjuntivo a tí, "su" primero
	Y	>	-Y,SASUNAYCHU
	Y	>	-Y,SASUNANCHU
	Y	>	-Y,SASUNAYKUCHU
	Y	>	-Y,SASUNANKUCHU

	# subjuntivo a uds, "na" primero
	Y	>	-Y,SANASUYKICHEJCHU

	# subjuntivo a uds, "su" primero
	Y	>	-Y,SASUNAYKICHEJCHU

	# participio pasado
	Y	>	-Y,SASQACHU

	# infinitivo personal
	Y	>	-Y,SASQAYCHU
	Y	>	-Y,SASQAYKICHU
	Y	>	-Y,SASQANCHU
	Y	>	-Y,SASQANCHEJCHU
	Y	>	-Y,SASQAYKUCHU
	Y	>	-Y,SASQAYKICHEJCHU
	Y	>	-Y,SASQANKUCHU

	# infinitivo personal a mí, -wa después
	Y	>	-Y,SAWASQAYKICHU
	Y	>	-Y,SAWASQANCHU
	Y	>	-Y,SAWASQAYKICHEJCHU
	Y	>	-Y,SAWASQANKUCHU

	# infinitivo personal a mí, -wa primero
	Y	>	-Y,WASASQAYKICHU
	Y	>	-Y,WASASQANCHU
	Y	>	-Y,WASASQAYKICHEJCHU
	Y	>	-Y,WASASQANKUCHU

	# infinitivo personal a nosotros, -wa después
	Y	>	-Y,SAWASQANCHEJCHU
	Y	>	-Y,SAWASQAYKUCHU

	# infinitivo personal a nosotros, -wa primero
	Y	>	-Y,WASASQANCHEJCHU
	Y	>	-Y,WASASQAYKUCHU

	# infinitivo personal a tí
	Y	>	-Y,SASUSQAYCHU
	Y	>	-Y,SASUSQANCHU
	Y	>	-Y,SASUSQAYKUCHU
	Y	>	-Y,SASUSQANKUCHU

	# infinitivo personal progresivo a uds.
	Y	>	-Y,SASUSQAYKICHEJCHU

	# participio presente progresivo
	Y	>	-Y,SASPACHU

	# participio presente progresivo a mí, -wa después
	Y	>	-Y,SAWASPACHU

	# participio presente progresivo a mí, -wa primero
	# existe?
	Y	>	-Y,WASASPACHU
	# participio presente progresivo a tí
	Y	>	-Y,SASUSPACHU

	# participio presente personal progresivo
	Y	>	-Y,SAJTIYCHU
	Y	>	-Y,SAJTIYKICHU
	Y	>	-Y,SAJTINCHU
	Y	>	-Y,SAJTINCHEJCHU
	Y	>	-Y,SAJTIYKUCHU
	Y	>	-Y,SAJTIYKICHEJCHU
	Y	>	-Y,SAJTINKUCHU

	# participio presente personal progresivo a mí, -wa después
	Y	>	-Y,SAWAJTIYKICHU
	Y	>	-Y,SAWAJTINCHU
	Y	>	-Y,SAWAJTIYKICHEJCHU
	Y	>	-Y,SAWAJTINKUCHU

	# participio presente personal progresivo a mí, -wa primero
	Y	>	-Y,WASAJTIYKICHU
	Y	>	-Y,WASAJTINCHU
	Y	>	-Y,WASAJTIYKICHEJCHU
	Y	>	-Y,WASAJTINKUCHU

	# participio presente personal progresivo a nosotros, -wa después
	Y	>	-Y,SAWAJTINCHEJCHU
	Y	>	-Y,SAWAJTIYKUCHU

	# participio presente personal progresivo a nosotros, -wa primero
	Y	>	-Y,WASAJTINCHEJCHU
	Y	>	-Y,WASAJTIYKUCHU

	# participio presente personal progresivo a tí
	Y	>	-Y,SASOJTIYCHU
	Y	>	-Y,SASOJTINCHU
	Y	>	-Y,SASOJTIYKUCHU
	Y	>	-Y,SASOJTINKUCHU

	# participio presente personal progresivo a Uds.
	Y	>	-Y,SASOJTIYKICHEJCHU

#
# **********************************************  
# forma -sha
#
	# indicativo presente progresivo
	Y	>	-Y,SHANICHU
	Y	>	-Y,SHANKICHU
	Y	>	-Y,SHANCHU
	Y	>	-Y,SHANCHEJCHU
	Y	>	-Y,SHAYKUCHU
	Y	>	-Y,SHANKICHEJCHU
	Y	>	-Y,SHANKUCHU

	# indicativo presente a mí, -wa después
	Y	>	-Y,SHAWANKICHU
	Y	>	-Y,SHAWANCHU
	Y	>	-Y,SHAWANKICHEJCHU
	Y	>	-Y,SHAWANKUCHU

	# indicativo presente a mí, -wa primero
	Y	>	-Y,WASHANKICHU
	Y	>	-Y,WASHANCHU
	Y	>	-Y,WASHANKICHEJCHU
	Y	>	-Y,WASHANKUCHU

	# indicativo presente progresivo a nosotros, -wa después
	Y	>	-Y,SHAWANCHEJCHU
	Y	>	-Y,SHAWAYKUCHU

	# indicativo presente progresivo a nosotros, -wa primero
	Y	>	-Y,WASHANCHEJCHU
	Y	>	-Y,WASHAYKUCHU
	
	# indicativo presente a tí
	Y	>	-Y,SHAYKICHU
	Y	>	-Y,SHASUNKICHU
	Y	>	-Y,SHASUYKUCHU
	Y	>	-Y,SHASUNKUCHU

	# indicativo presente a uds.
	Y	>	-Y,SHAYKICHEJCHU
	Y	>	-Y,SHASUNKICHEJCHU
	
	# futuro
	Y	>	-Y,SHASAJCHU
	Y	>	-Y,SHANGACHU
	Y	>	-Y,SHASUNCHEJCHU
	Y	>	-Y,SHASQAYKUCHU
	Y	>	-Y,SHASAYKUCHU
	Y	>	-Y,SHASAJKUCHU
	Y	>	-Y,SHANQANKUCHU
	
	# futuro a mí, -wa después
	Y	>	-Y,SHAWANQACHU
	Y	>	-Y,SHAWANQANKUCHU
	
	# futuro a mí, -wa primero
	Y	>	-Y,WASHANQACHU
	Y	>	-Y,WASHANQANKUCHU
	
	# futuro a nosotros, -wa después
	Y	>	-Y,SHAWASUNCHEJCHU
	Y	>	-Y,SHAWASQAYKUCHU
	Y	>	-Y,SHAWASAYKUCHU
	Y	>	-Y,SHAWASAJKUCHU
	
	# futuro a nosotros, -wa primero
	Y	>	-Y,WASHASUNCHEJCHU
	Y	>	-Y,WASHASQAYKUCHU
	Y	>	-Y,WASHASAYKUCHU
	Y	>	-Y,WASHASAJKUCHU
	
	# futuro a tí
	Y	>	-Y,SHASQAYKICHU
	Y	>	-Y,SHASONQACHU
	Y	>	-Y,SHASUSQAYKUCHU
	Y	>	-Y,SHASUSAYKUCHU
	Y	>	-Y,SHASUSAJKUCHU
	Y	>	-Y,SHASONQANKUCHU
	
	# futuro a uds.
	Y	>	-Y,SHASQAYKICHEJCHU
	Y	>	-Y,SHASONQACHEJCHU
	
	# perfecto
	Y	>	-Y,SHARQANICHU
	Y	>	-Y,SHARQANKICHU
	Y	>	-Y,SHARQACHU
	Y	>	-Y,SHARQANCHEJCHU
	Y	>	-Y,SHARQAYKUCHU
	Y	>	-Y,SHARQANKICHEJCHU
	Y	>	-Y,SHARQANKUCHU

	# perfecto a mí, -wa después
	Y	>	-Y,SHAWARQANKICHU
	Y	>	-Y,SHAWARQACHU
	Y	>	-Y,SHAWARQANKICHEJCHU
	Y	>	-Y,SHAWARQANKUCHU

	# perfecto a mí, -wa primero
	Y	>	-Y,WASHARQANKICHU
	Y	>	-Y,WASHARQACHU
	Y	>	-Y,WASHARQANKICHEJCHU
	Y	>	-Y,WASHARQANKUCHU
	
	# perfecto a nosotros, -wa después
	Y	>	-Y,SHAWARQANCHEJCHU
	Y	>	-Y,SHAWARQAYKUCHU
	
	# perfecto a nosotros, -wa primero
	Y	>	-Y,WASHARQANCHEJCHU
